臺灣高等法院刑事裁定
111年度抗字第1042號
抗  告  人
即  受刑人  梁品佑



                   現於法務部○○○○○○○○○○○執   行中
上列抗告人因聲請定其應執行刑案件，不服臺灣新北地方法院中
華民國111年5月30日裁定（111年度聲字第1267號），提起抗告
，本院裁定如下：
    主  文
抗告駁回。                                              
    理  由
一、原裁定意旨略以：抗告人即受刑人梁品佑所犯如附表所示各
    罪，先後經原審各判處如附表所示之刑，並於附表所示之日
    期確定在案，且附表編號2至3等罪均為附表編號1所示之罪
    判決確定前所犯等情，有各該裁判書、本院被告前案紀錄表
    各1份在卷可稽，茲檢察官聲請定其應執行之刑，原審審核
    認聲請為正當。再者，為保障受刑人之程序利益，於裁定前
    ，函詢受刑人對本件定應執行刑案件之意見，惟迄今仍未表
    示意見，有原審刑事庭函稿、送達證書、收文資料查詢清單
    各1份在卷可憑，並綜合斟酌受刑人所犯各罪之不法與罪責
    程度，及各罪之犯罪類型、法益類型並非相同、犯罪期間間
    隔長短，併審酌整體量刑之社會必要性及先前定應執行刑時
    已扣減之刑（即自由裁量之內部界限），定其應執行刑有期
    徒刑柒月，並諭知易科罰金之折算標準，以符合罪刑相當及
    量刑比例之原則等語。
二、抗告意旨略以：受刑人在監迄今已深深反省並悔改，望鈞院
    能再給受刑人一次機會，定其應執行有期徒刑6月云云。
三、按裁判確定前犯數罪者，併合處罰之；數罪併罰有二裁判以
    上者，應依刑法第51條之規定定其應執行之刑；宣告多數有
    期徒刑者，於各刑中之最長期以上，各刑合併之刑期以下，
    定其刑期，但不得逾30年；定其應執行刑者，由該案犯罪事
    實最後判決之法院之檢察官，聲請該法院裁定之，刑法第50
    條第1項前段、第53條、第51條第5款及刑事訴訟法第477條
    第1項分別定有明文。次按，刑罰之科處，應以行為人之責
    任為基礎，考量人之生命有限，刑罰對被告造成之痛苦程度
    ，係以刑度增加而生加乘效果，而非等比方式增加，如以實
    質累加方式執行，刑責恐將偏重過苛，不符現代刑事政策及
    刑罰之社會功能，故透過定應執行刑程式，採限制加重原則
    ，授權法官綜合斟酌被告犯罪行為之不法與罪責程度、各罪
    彼此間之關聯性（例如數罪犯罪時間、空間、各行為所侵害
    法益之專屬性或同一性、數罪對法益侵害之加重效應等）、
    數罪所反應被告人格特性與傾向、對被告施以矯正之必要性
    等，妥適裁量最終具體應實現之刑罰，以符罪責相當之要求
    。因此，法院於酌定執行刑時，應體察法律恤刑之目的，為
    妥適之裁量，俾符合實質平等原則，否則有悖於公平正義，
    即有裁量權行使不當之違失（最高法院105年度台抗字第626
    號、106年度台抗字第177號裁定意旨參照）。 
四、經查：
　㈠原裁定以受刑人所犯如附表編號1至3所示之罪，先後經判處
    如附表編號1至3所示之刑，均經分別確定在案。又受刑人所
    犯如附表各編號所示之罪均得易科罰金，茲檢察官向原審聲
    請定其應執行之刑，有前揭判決書、本院被告前案紀錄表在
    卷可按，原審因認檢察官之聲請為正當，就受刑人所犯如附
    表編號1至3所示之罪，於有期徒刑3月以上，有期徒刑8月以
    下之範圍內，定應執行刑有期徒刑7月乙節，核未逾越刑法
    第51條第5款所定之界限。
  ㈡本院審酌受刑人所犯如附表各編號所示之罪，分係不能安全
    駕駛致交通危險、幫助詐欺取財罪，渠等罪質，侵害法益、
    犯罪情節等尚非均同，另犯罪時間分布在民國106年7月及9
    月間；考量受刑人所犯上開諸罪所反映人格特質之差異，所
    犯數罪的犯罪類型之不同，於併合處罰時，其責任非難重複
    之程度有間，以及實現刑罰經濟的功能，暨數罪對法益侵害
    之效應，並參酌編號2、3所示之罪，曾經臺灣新北地方法院
    110年度訴字第957號判決定應執行有期徒刑5月等總體一切
    情狀，因認原裁定在內、外部界限之間，就受刑人所犯如附
    表所示之罪，於有期徒刑3月以上，有期徒刑8月以下之範圍
    內，再予酌減有期徒刑1個月，而定應執行有期徒刑7月乙節
    ，業已考量上開定應執行刑應審酌之要素，給予受刑人相當
    之恤刑利益，而為公平、合理之定刑，尚不能認有何裁量濫
    用之情事，揆諸上開最高法院裁判意旨，並無違法或不當之
    處。抗告意旨請求本院再予從輕定其應執行有期徒刑6月云
    云，核無理由。
五、綜上所述，受刑人徒憑己見主張本件應定其應執行有期徒刑
    6月云云，難認可採。原裁定並無違誤或不當，本件抗告為
    無理由，應予駁回。　　
據上論斷，應依刑事訴訟法第412條，裁定如主文。
中　　華　　民　　國　　111 　年　　7 　　月　　15　　日
                  刑事第十九庭  審判長法　官  曾淑華
                                      法　官  李殷君
                                      法　官  陳文貴
以上正本證明與原本無異。
不得再抗告。
                                      書記官  俞妙樺
中　　華　　民　　國　　111 　年　　7 　　月　　15　　日






附表
編            號  1 2 3 罪            名  不能安全駕駛致交通危險      幫助詐欺取財     幫助詐欺取財 宣     告     刑  有期徒刑3月 有期徒刑3月  有期徒刑3月 犯   罪   日  期  106年7月13日 106年9月5日、 106年9月5日、 106年9月5日 106年9月9日、 106年9月9日、 106年9月9日、 106年9月10日、 106年9月10日 偵   查   機  關年   度   案  號  新北地檢106年度速偵字第3143號 新北地檢107年度偵字第8880、20605號、108年度偵字第27471號 新北地檢107年度偵字第8880、20605號、108年度偵字第27471號 最  後   事實審 法    院 新北地院 新北地院 新北地院  案    號 106年度交簡字第2951號 110年度訴字第957號 110年度訴字第957號  判決日期 106年8月29日 111年1月25日 111年1月25日 確  定   判  決 法    院 新北地院 新北地院 新北地院  案    號 106年度交簡字第2951號 110年度訴字第957號 110年度訴字第957號  判    決確定日期 106年9月30日 111年3月9日 111年3月9日 是否為得易科罰金之案件           是          是          是 備            註  新北地檢106年度執字第16016號（已執畢） 新北地檢111年度執字第3074號 新北地檢111年度執字第3074號    編號2、3所示之罪，曾經新北地院110年度訴字第957號判決定應執行有期徒刑5月